臺灣新竹地方法院刑事判決
                                      107年度訴字第851號
                                      108年度訴字第197號
公  訴  人  臺灣新竹地方檢察署檢察官
被      告  吳誌祐



指定辯護人  曾能煜律師
被      告  古俊毅


選任辯護人  陳詩文律師（法扶律師）
被      告  郭志明



指定辯護人  本院公設辯護人周凱珍                     
上列被告等因違反毒品危害防制條例等案件，經檢察官提起公訴
（107年度偵字第8964、8965號、107年度毒偵字第2514、2515號
）、移送併辦（108年度偵字第207號）暨追加起訴（107 年度偵
字第9925號），本院判決如下：
    主  文
甲○○犯如附表一、二、三、四各編號所示之罪，各處如附表一
、二、三、四各編號「罪名及宣告刑」欄所示之刑及沒收。應執
行有期徒刑拾捌年。
古俊毅犯如附表三、五各編號所示之罪，各處如附表三、五各編
號「罪名及宣告刑」欄所示之刑及沒收。附表三部分，應執行有
期徒刑捌年陸月；附表五部分，應執行有期徒刑捌月，如易科罰
金，以新臺幣壹仟元折算壹日。
乙○○犯如附表四編號5所示之罪，處如附表四編號5「罪名及宣
告刑」欄所示之刑。
    事  實
一、甲○○、古俊毅、乙○○均明知海洛因係毒品危害防制條例第2
    條第2項第1 款所列管之第一級毒品，甲○○、古俊毅亦均明
    知甲基安非他命係毒品危害防制條例第2條第2項第2 款所列
    管之第二級毒品，亦係藥事法所規範之禁藥，依法不得持有
    、轉讓、販賣、施用，竟分別為下列行為：
（一）甲○○基於持有第二級毒品純質淨重20公克以上供己施用之
      犯意，於民國107年8月初某日傍晚，在新竹市林森路上之
      幸運星電子遊藝場，以半兩新臺幣（下同）2 萬元之價格
      ，向真實姓名年籍不綽號「阿祥」之成年男子購得第二級
      毒品甲基安非他命（下稱甲基安非他命）8 包而持有之；
      並基於施用第二級毒品之犯意，於107年8月27日3 時許，
      在新竹市○區○○路000巷0號6 樓住處內，以將甲基安非他
      命置於所有玻璃球燒烤後吸食煙霧之方式，施用甲基安非
      他命1 次；另基於施用第一級毒品海洛因（下稱海洛因）
      之犯意，於107年8月27日5 時許，在上開住處內，以將海
      洛因置於所有針筒加水稀釋後注射血管之方式，施用海洛
      因1次。
（二）甲○○意圖營利，基於販賣第一級毒品之犯意，於附表二編
      號1至8、10至12、14至15、附表四編號1至4所示時間、地
      點、方式、數量、金額，分別販賣海洛因予上開附表各編
      號相對人欄所載之人。
（三）甲○○基於轉讓第一級毒品之犯意，於附表二編號9 所示時
      間、地點、方式、數量，無償轉讓海洛因予楊秋金施用。
（四）甲○○基於轉讓禁藥之犯意，於附表二編號13所示時間、地
      點、方式、數量，無償轉讓甲基安非他命予陳永傑施用。
（五）甲○○、古俊毅意圖營利，共同基於販賣第一級毒品之犯意
      ，於附表三編號1至4、6至8所示時間、地點、方式、數量
      、金額，分別販賣海洛因予上開各編號相對人欄所載之人
      。
（六）甲○○、古俊毅共同基於轉讓第一級毒品之犯意，於附表三
      編號5 所示時間、地點、方式、數量，無償轉讓海洛因予
      陳永傑施用。
（七）甲○○、乙○○意圖營利，共同基於販賣第一級毒品之犯意，
      於附表四編號5 所示時間、地點、方式、數量、金額，販
      賣海洛因予陶永平。
（八）古俊毅基於施用第二級毒品之犯意，於107年8月26日21時
      許，在友人位於新竹市南寮住處內，以將甲基安非他命置
      於所有玻璃球燒烤後吸食煙霧之方式，施用甲基安非他命
      1次；另基於施用第一級毒品之犯意，於107年8 月27日12
      時許，在同上開友人住處內，以將海洛因置於所有針筒加
      水稀釋後注射血管之方式，施用海洛因1次。
二、嗣經警於107年8月27日16時30分許，在新竹市○○路000 號前
    依法拘提甲○○，並持本院法官核發之搜索票，分別於同日16
    時30分許、17時25分許、18時10分許，在甲○○使用之車號00
    00-00 號自小客車上、上開住處，暨於同年月29日甲○○經法
    院諭知羈押入看守所時在其隨身背包，分別扣得如附表六所
    示之物；另經警於107年8月27日18時20分許，在新竹市○區○
    ○路00號依法拘提古俊毅，復持本院法官核發之搜索票，於
    同日18時30分許，在上址，扣得如附表七所示之物，而查悉
    上情。
三、案經新竹市警察局第二分局移送臺灣新竹地方檢察署檢察官
    偵查起訴、移送併辦暨追加起訴。
    理  由
壹、證據能力事項：
一、按被告以外之人於審判外之言詞或書面陳述，除法律有規定
    者外，不得作為證據；又被告以外之人於審判外之陳述，雖
    不符合同法第159條之1至第159條之4之規定，但經當事人於
    審判程序同意作為證據，法院審酌該言詞陳述或書面陳述作
    成時之情況，認為適當者，亦得為證據。當事人、代理人或
    辯護人於法院調查證據時，知有第159條第1項不得為證據之
    情形，而未於言詞辯論終結前聲明異議者，視為有前項之同
    意，刑事訴訟法第159條第1項及第159條之5分別定有明文。
    本案言詞辯論終結前，檢察官、被告3 人、辯護人均未就本
    判決所引用之各該被告以外之人於審判外之陳述關於證據能
    力之爭執（見本院851號卷第160、228-234頁、本院197號卷
    第81、199-200 頁），是本院審酌前開證據作成時並無違法
    及關連性明顯過低之瑕疵等情況，認為適當，是本案經調查
    之證據均有證據能力。
二、至於以下所引其餘非屬供述證據部分，既不適用傳聞法則，
    復查無違法取得之情事存在，自應認同具證據能力。
貳、認定犯罪事實所憑之證據及理由：
一、被告甲○○、古俊毅、乙○○對於前揭事實均坦白承認（甲○○：
    107年度偵字第8965號卷1{下稱偵8965卷1}第6-2 0、61 -65
    、78-88、147、150-152頁、107年度偵字第8964號卷{下稱
    偵8964卷}第100-102、106-107頁、偵8965卷1第155-157頁
    、本院107年度聲羈字第219號卷第12-16頁、本院851號卷第
    52-60、152-162頁、{追加起訴部分}107年度偵字第9925號
    卷{下稱偵9925號卷}第4-7頁、107年度他字2669號卷{下稱
    他2669號卷}第15-18、75-77、188-189頁、本院197 號卷第
    77-83頁；古俊毅：偵8964卷第8-10頁、108年度偵字第207
    號卷{下稱偵207卷} 第71-74頁、偵8964卷第17-20、71-78
    、80-82、84-86、102、106-107頁、本院107 年度聲羈字第
    219號卷第21-23頁、本院851號卷第62-66、152-162 頁；乙
    ○○：偵9925號卷第19-27頁、他2669號卷第177、188-189頁
    、本院197號卷第77-83、202頁）。
二、證人董文淵（0000000000，附表二編號2、3、4、5、6）於
    警詢、偵訊之證述（107 年度他字第1681號{下稱他1681卷}
    第67-71、91-93、105-107頁）。
三、證人郭保成（00-0000000，附表二編號7、8、附表三編號1
    、2）於警詢、偵訊之證述（偵8965卷2第4-9、70-71、73-7
    5頁）。
四、證人楊秋金（0000000000，附表二編號 9、10、附表三編號
    3）於警詢、偵訊之證述（偵8965卷2第45- 50頁、偵8965卷
    2第51-52、85-88頁）。
五、證人陳永傑（00-0000000、00-0000000，附表二編號11、12
    、13、附表三編號4、5）於警詢、偵訊之證述（偵8965卷2
    第94-102、127-131頁、偵8964卷第100-101頁）。
六、證人楊智華（0000000000，附表二編號14、15、附表三編號
    6、7、8）於警詢、偵訊之證述（偵8965卷2第137-141、163
    -166頁）。
七、證人楊豐益（0000000000，附表四編號1、2）於警詢、偵訊
    之證述（偵9925號卷第59-62頁、他2669號卷第88-89、188-
    189頁）。
八、證人林德健（0000000000，附表四編號 3）於警詢、偵訊之
    證述（偵9925號卷第47-48頁、他2669號卷第104-106頁）。
九、曾彥澤（00-0000000，附表四編號 4）於警詢、偵訊之證述
    （偵9925號卷第71-72頁、他2669號卷第120-122頁）。
十、證人陶永平（0000000000，附表四編號 5）於警詢、偵訊之
    證述（偵9925號卷第37-38頁、他2669號卷第135-137、188-
    189頁）。
十一、通訊監察譯文（偵8965卷1第37-46頁）。
十二、新竹市警察局第二分局107年8月27日搜索扣押筆錄、扣押
      物品目錄表1份（執行處所：新竹市○○路000號，甲○○，偵
      8965卷1第25-27頁）。
十三、新竹市警察局第二分局107年8月27日搜索扣押筆錄、扣押
      物品目錄表1份（執行處所：新竹市○區○○路0段000 號，
      甲○○，偵8965卷1第28-33頁）。
十四、新竹市警察局第二分局107年8月27日搜索扣押筆錄、扣押
      物品目錄表1份（執行處所：新竹市○○路000巷0號6樓，甲
      ○○，偵8965卷1第34-36頁）。
十五、扣案現場暨扣案物品照片共40張（甲○○，偵8965卷1 第53
      -60頁）。
十六、衛生福利部草屯療養院107年9月20日草療鑑字第10709002
      47號鑑驗書1份、同院107年9月13日草療鑑字第107090009
      0號鑑驗書1份、同院107年9月13日草療鑑字第1070900086
      號鑑驗書1份、法務部調查局107年10月1日調科壹第00000
      000000號鑑定書1份（甲○○，附表六編號1、2、3扣案物，
      偵89 65卷1第121-128、145、149頁）。
十七、新竹市警察局偵辦毒品案件尿液檢體委驗單1份（甲○○B-1
      70，偵8965卷1第129頁）。
十八、詮昕科技股份有限公司濫用藥物尿液檢驗報告1 份（甲○○
      B-170，偵8965卷1第130頁）。
十九、新竹市警察局第二分局107年8月27日搜索扣押筆錄、扣押
      物品目錄表各1 份（執行處所：新竹市○區○○路00號，古
      俊毅，偵8964卷第23-25頁）。
二十、扣案照片10張（古俊毅，偵8964卷第33-34頁）。
二一、新竹市警察局偵辦毒品案件尿液檢體委驗單1份（古俊毅B
      -171，偵8964卷第109頁）。
二二、詮昕科技股份有限公司濫用藥物尿液檢驗報告1 份（古俊
      毅B-171，偵8964卷第110頁）。
二三、衛生福利部草屯療養院107年9月13日草療鑑字第10709000
      88號鑑驗書1份（古俊毅，附表妻編號1扣案物，偵8964卷
      第111-112頁）。
二四、法務部調查局新竹市調查站107年10月29日調竹緝字第107
      79530860號函1份（甲○○，附表六編號3，本院851 號卷第
      120-121頁）。
二五、臺灣新竹地方檢察署107 年11月28日函暨所附資料（甲○○
      ，附表六編號3，本院851號卷133-143頁）。
二六、臺灣新竹地方檢察署檢察官拘票2張（偵8964卷第6 頁-古
      俊毅，107偵8965卷第4頁-甲○○）。
二七、本院107年聲搜字第311號搜索票2張（古俊毅-偵8964卷第
      56頁，甲○○-偵8965卷1第24頁）。
二八、扣案之附表六各編號、附表七編號1至5所示之物。
二九、查販賣毒品係重大犯罪行為，斷無公然為之，且有其獨特
      之販售通路及管道，復無公定價格，又易增減分裝之份量
      ，每次買賣之價量，亦可能隨時依雙方關係深淺、資力、
      需求量及對行情之認知、毒品純度、來源是否充裕、查緝
      鬆嚴、購買者被查獲時供述購買對象之可能風險評估等，
      而異其標準，非可一概而論。而近年來政府為杜絕毒品之
      氾濫，對於查緝施用及販賣毒品之工作，無不嚴加執行，
      販賣毒品又係重罪，依一般經驗法則，販賣毒品者倘非為
      圖牟利，豈有甘冒遭查獲之極大風險，而鋌而走險之理。
      被告甲○○販賣第一級毒品，係為賺取量差乙情，業據被告
      甲○○坦承在卷（見本院851 號卷第000-0000頁），另被告
      古俊毅、乙○○係分為抵償債務、圖自被告甲○○處無償取得
      海洛因施用之利益（本院訴851號卷65頁、訴197號卷第78
      頁），是依前開說明，本件附表二編號1至8、10至12、14
      至15、附表三編號1至4、6至8、附表四編號1 至5 、所示
      之販賣第一級毒品，確均有營利之意圖，足堪認定。
三十、綜上各情相互酌參，本件事證明確，被告3 人之前開犯行
      均洵堪認定，應依法論科。
參、論罪科刑：
一、按海洛因、甲基安非他命分別屬毒品危害防制條例第2條第2
    項第1款、第2款規定之第一級毒品及第二級毒品。又按98年
    5 月20日修正之毒品危害防制條例既將同屬持有毒品行為之
    處罰，依數量多寡而分別以觀，顯見立法者乃係有意以持有
    毒品數量作為評價持有毒品行為不法內涵高低之標準，並據
    此修正持有毒品罪之法定刑，俾使有所區隔；可知當行為人
    持有毒品數量達法定標準以上者，由於此舉相較於僅持有少
    量毒品之不法內涵較高，法定刑亦隨之顯著提升，縱令行為
    人係為供個人施用而購入，由於該等行為不法內涵非原本施
    用毒品行為所得涵蓋，自不得拘泥於以往施用行為吸收持有
    行為之見解，應本諸行為不法內涵之高低作為判斷標準，改
    認持有法定數量以上毒品之行為，屬高度行為而得吸收施用
    毒品行為，或逕認施用毒品之輕行為當為持有超過法定數量
    毒品之重行為所吸收，方屬允當（最高法院104 年度臺非字
    第199號判決可資參照）。
二、又按甲基安非他命雖係上揭條例第2條第2項第2 款所列之第
    二級毒品，但業經行政院衛生署（現改制為衛生福利部）分
    別以68年7月7日衛署藥字第221433號及69年12月8 日衛署藥
    字第301124號公告列為不准登記藥品及禁止使用在案，復於
    75年7 月11日以衛署藥字第597627號重申公告禁止使用，迄
    未變更，自同屬藥事法所規範之禁藥。行為人明知禁藥甲基
    安非他命而轉讓者，除成立毒品危害防制條例第8條第2項之
    轉讓第二級毒品罪外，亦構成藥事法第83條第1 項之轉讓禁
    藥罪，屬於同一犯罪行為同時有二種法律可資處罰之法條競
    合關係，應依「重法優於輕法」、「後法優於前法」等法理
    ，擇一處斷，而藥事法第83條第1 項轉讓禁藥罪之法定本刑
    （7年以下有期徒刑，得併科5,000萬元以下罰金），較毒品
    危害防制條例第8條第2項轉讓第二級毒品罪之法定本刑（6
    月以上5 年以下有期徒刑，得併科70萬元以下罰金）為重，
    是轉讓第二級毒品甲基安非他命，除轉讓達一定數量（依98
    年11月20日行政院以院台法字第0980073647號令修正發布之
    「轉讓毒品加重其刑之數量標準」第2條第1項第2 款規定，
    為淨重10公克以上）；或成年人對未成年人為轉讓行為，依
    毒品危害防制條例第8條第6項、第9 條各有加重其刑至二分
    之一之特別規定，而應依該規定加重處罰者外，均應依藥事
    法第83條第1項之規定處罰。
三、核被告甲○○就犯罪事實一（一）所為，係犯毒品危害防制條
    例第10條第2項之施用第二級毒品罪、同條例第11條第4項之
    持有第二級毒品純質淨重二十公克以上罪、同條例第10條第
    1 項施用第一級毒品罪，其施用前後持有第一級毒品之低度
    行為，應為施用之高度行為所吸收，另依「重行為吸收輕行
    為」原則，施用第二級毒品之行為，為持有該毒品行為所吸
    收，不另論罪；就犯罪事實一（二）（五）（七）即附表二
    編號1至8、10至12、14至15、附表三編號1至4、6至8、附表
    四編號1至5所為，均係犯同條例第4條第1項販賣第一級毒品
    罪，其因販賣而持有第一級毒品之低度行為，為其販賣第一
    級毒品之高度行為所吸收，不另論罪；就犯罪事實一（三）
    （六）即附表二編號9、附表三編號5所為，係犯同條例第8
    條第1項轉讓第一級毒品罪，其轉讓前持有第一級毒品之低
    度行為，皆應為其轉讓之高度行為所吸收，不另論罪；就犯
    罪事實一（四）即附表二編號13所為，係犯藥事法第83條第
    1 項轉讓禁藥罪，又被告轉讓禁藥罪前持有甲基安非他命之
    低度行為，基於法律不得割裂適用原則，不能另論毒品危害
    防制條例第11條第2 項之持有第二級毒品罪，而所適用之藥
    事法對於持有禁藥之行為，並未設處罰規定，即無轉讓前持
    有禁藥之低度行為為轉讓禁藥行為所吸收不另論罪之問題，
    併此敘明。
四、核被告古俊毅就犯罪事實一（五）即附表三編號1至4、6至8
    所為，係犯毒品危害防制條例第4條第1項販賣第一級毒品罪
    ，其因販賣而持有第一級毒品之低度行為，為其販賣第一級
    毒品之高度行為所吸收，不另論罪；就犯罪事實一（六）即
    附表三編號5所為，係犯同條例第8條第1 項轉讓第一級毒品
    罪，其轉讓前持有第一級毒品之低度行為，應為其轉讓之高
    度行為所吸收，不另論罪；就犯罪事實一（八）所為，係犯
    同條例第10條第1項施用第一級毒品罪、同條例第2項施用第
    二級毒品罪，其施用第一級毒品前後持有第一級毒品、施用
    第二級毒品前持有第二級毒品之低度行為，應為施用之高度
    行為所吸收，不另論罪。
五、核被告乙○○就犯罪事實一（七）即附表四編號5 所為，係犯
    毒品危害防制條例第4條第1項販賣第一級毒品罪，其因販賣
    而持有第一級毒品之低度行為，為其販賣第一級毒品之高度
    行為所吸收，不另論罪。
六、被告甲○○與被告古俊毅就犯罪事實一（五）即附表三編號1
    至4、6至8、及犯罪事實一（六）即附表三編號5 所為，被
    告甲○○與被告乙○○犯罪事實一（七）即附表四編號5 所為犯
    行，具有犯意聯絡及行為分擔，均應論以共同正犯。
七、被告甲○○、古俊毅所犯上開犯行，犯罪時間、地點不同，犯
    意各別，行為互殊，應予分論併罰。
八、被告古俊毅前因恐嚇取財案件，經臺灣高等法院台中分院以
    102年度上易字第509號判決判處有期徒刑6月確定，於102年
    11月22日易科執行完畢等情，有臺灣高等法院被告前案紀錄
    表附卷可佐，其於受有期徒刑執行完畢5 年內故意再犯本案
    有期徒刑以上之罪，為累犯，然參酌司法院大法官釋字第77
    5 號解釋意旨，本院認被告前案所犯之罪罪質與本件不同，
    不依刑法第47條第1項規定加重其刑。
九、毒品危害防制條例第17條第2項之部分：
（一）犯毒品危害防制條例第4條至第8條之罪於偵查及審判中均
      自白者，減輕其刑，為同條例第17條第2 項所明定，考其
      立法意旨，為使販賣、轉讓毒品案件之刑事訴訟程序儘早
      確定，並鼓勵被告自白認罪，開啟其自新之路，乃對被告
      於偵查及審判中均自白時，採行寬厚之刑事政策，是該條
      所謂「偵查及審判中均自白」，係指被告於偵查及各審級
      審判中歷次之陳述，均曾經自白而言，不以始終承認犯罪
      為必要。
（二）經查，被告甲○○、古俊毅就上開販賣第一級毒品、轉讓第
      一級毒品犯行、被告乙○○就上開販賣第一級毒品犯行，均
      於偵查及審判中自白，爰均依毒品危害防制條例第17條第
      2項之規定，就被告3人所犯各該犯行，均減輕其刑。
十、再按犯罪之情狀顯可憫恕，認科以最低刑度仍嫌過重者，得
    酌量減輕其刑，刑法第59條定有明文。所謂「顯可憫恕」，
    係指被告之犯行有情輕法重之情，客觀上足以引起一般人同
    情，處以法定最低刑度仍失之過苛，尚堪憫恕之情形而言。
    又販賣毒品案件中，同為販毒者，其原因動機不一，犯罪情
    節未必盡同，或有大盤毒梟者，亦有中、小盤之分，甚或僅
    止於吸毒者友儕間互通有無之有償轉讓者亦有之，其販賣行
    為所造成危害社會之程度自屬有異，於此情形，倘依其情狀
    處以適當徒刑，即足以懲儆，並可達防衛社會之目的者，自
    非不可依行為人主觀之惡性及客觀之犯行加以考量是否有可
    憫恕之處，適用刑法第59條之規定酌量減輕其刑，期使個案
    裁判之量刑斟酌至當，符合比例原則。查被告3 人所為上開
    販賣第一級毒品犯行部分，其販賣第一級毒品海洛因的數量
    及價格，均不可與大盤或中盤毒販等量齊觀；被告甲○○僅係
    賺取毒品之量差，被告古俊毅、乙○○則分為抵債及圖有毒品
    施用，所為販賣毒品態樣為價格非鉅額，所得之利益亦甚微
    ，販售之數量不多，為小額交易，為毒品交易之下游，是以
    其惡性情節較諸大量走私進口或長期販賣毒品之「大盤」、
    「中盤」毒販顯有差異，本院認依毒品危害防制條例第4條
    第1 項死刑或無期徒刑，處無期徒刑者，得併科2千萬元以
    下罰金之法定本刑，在與被告3 人所犯之刑與其行為情狀比
    例衡量後，縱量處法定最低刑度，以一般人之觀點，客觀上
    確實會有過苛而情輕法重之感，實足以引起一般之同情，爰
    均依刑法第59條之規定，就被告3 人所為販賣第一級毒品部
    分減輕其刑，並遞減之。
十一、爰審酌被告3 人均素行不佳，被告甲○○、古俊毅前因施用
      毒品行為，經觀察、勒戒，猶未能徹底遠離毒害，再次施
      用第一、二級毒品，非但足以導致個人之精神障礙與性格
      異常，對社會秩序亦潛藏相當程度之危害，且被告3 人明
      知第一級毒品海洛因均具成癮性，猶無視國家杜絕毒品犯
      罪之禁令，多次販賣第一級毒品，或為轉讓第一級毒品、
      禁藥之行為，不僅肇生他人施用毒品之意欲與來源，戕害
      國民之身心健康，且有滋生其他犯罪之可能，惟念及被告
      3人於犯後均尚能坦承犯行，兼衡酌被告3人之犯罪動機、
      目的、手段、施用第一、二級毒品、持有逾量之第二級毒
      品、販賣第一級毒品、轉讓第一級毒品、轉讓禁藥之數量
      、次數及所得款項，暨其品性素行，被告甲○○國中畢業、
      目前無業、離婚、獨自1 人生活；被告古俊毅國中畢業、
      離婚、目前從事人力派工有固定收入、需扶養1 未成年小
      孩；被告乙○○國中畢業、未婚等一切情狀，分別量處如主
      文所示之刑，並定其應執行之刑，並就被告古俊毅得易科
      罰金部分，諭知易科之折算標準。
肆、沒收及不予沒收：
一、扣案如附表六編號1、2、3，如附表七編號1所示之物，經送
    鑑驗結果，確檢出第一級毒品海洛因、第二級毒品甲基安非
    他命之成分乙節，已有前開各鑑定報告可按，足見各該扣案
    物確均屬毒品危害防制條例所稱之第一級、第二級毒品無訛
    ，核屬違禁物，均應依毒品危害防制條例第18條第1 項前段
    之規定宣告沒收銷燬。附表六編號1所示之物，於被告最後1
    次販賣第一級毒品罪宣告沒收銷燬。各該毒品之包裝袋，因
    與上開毒品密切接觸，鑑定機關依現行鑑驗技術，無法與其
    盛裝之毒品完全析離，爰均併依毒品危害防制條例第18條第
    1項前段之規定宣告沒收銷燬。
二、扣案如附表六編號4、7、9-11、附表七編號4、5所示之物，
    係被告甲○○、古俊毅所有用以販賣毒品所用之物，業經被告
    供承在卷，應依毒品危害防制條例第19條第1 項規定沒收之
    ；就扣案如附表六編號5、6、8、附表七2、3 所示之物，係
    供被告甲○○、古俊毅施用毒品所用之物，爰依刑法第38條第
    2項前段之規定沒收之。
三、被告甲○○上開販賣第一級毒品犯行之犯罪所得，爰均依刑法
    第38條之1第1項前段之規定，於被告所犯各罪主文項下宣告
    沒收該等犯罪所得。
四、至其餘扣案物品，依卷內現存事證，均無從認定與被告所涉
    上開犯行有何關聯，均不為沒收之諭知。
據上論斷，依刑事訴訟法第299條第1項前段，判決如主文。
本案經檢察官劉正祥提起公訴及移送併辦，檢察官林奕彣追加起
訴，檢察官侯少卿到庭執行職務。
中　　華　　民　　國　 107　　年　　6 　　月　　28　　日
                  刑事第一庭  審判長法　官  魏瑞紅
                                    法  官  楊惠芬
                                    法  官  王凱平
以上正本證明與原本無異。
如不服本判決應於收受判決後10日內向本院提出上訴書狀，並應
敘述具體理由。其未敘述上訴理由者，應於上訴期間屆滿後20日
內向本院補提理由書(均須按他造當事人之人數附繕本)「切勿逕
送上級法院」。
中　　華　　民　　國　 108　　年　　6 　　月　　28　　日
                                    書記官　陳弘明
附錄本案論罪科刑法條：
毒品危害防制條例第4條第1項
製造、運輸、販賣第一級毒品者，處死刑或無期徒刑；處無期徒
刑者，得併科新臺幣 2 千萬元以下罰金。
毒品危害防制條例第8條第1項
轉讓第一級毒品者，處 1 年以上 7 年以下有期徒刑，得併科新
臺幣 1 百萬元以下罰金。
毒品危害防制條例第11條第4項
持有第二級毒品純質淨重二十公克以上者，處 6 月以上 5 年以
下有期徒刑，得併科新臺幣 70 萬元以下罰金。
毒品危害防制條例第10條
施用第一級毒品者，處 6 月以上 5 年以下有期徒刑。
施用第二級毒品者，處 3 年以下有期徒刑。
藥事法第83條第1項
明知為偽藥或禁藥，而販賣、供應、調劑、運送、寄藏、牙保、
轉讓或意圖販賣而陳列者，處 7 年以下有期徒刑，得併科新臺
幣 5 千萬元以下罰金。

附表一：被告甲○○施用、持有毒品部分

編號 事        實 罪名及宣告刑 1 事實欄一（一） 甲○○持有第二級毒品純質淨重二十公克以上，處有期徒刑捌月。扣案如附表六編號2、3所示之物，均沒收銷燬；編號5、6所示之物，均沒收。 2 事實欄一（一） 甲○○施用第一級毒品，處有期徒刑捌月。扣案如附表六編號1 所示之物，沒收銷燬；編號8所示之物，沒收。 


附表二：被告甲○○單獨販賣毒品部分

編號 相對人 交易時間 交易地點 交易毒品方式、種類、數量、金額（新臺幣） 聯絡方式 罪名及宣告刑 1 林毅夫 107年6月11日下午1時22分許 新竹市○○路000號之巷子底 販賣海洛因1小包（1.85公克）、收取價金9千元。 林毅夫以持用之0000000000號行動電話與甲○○持用之0000000000號行動電話聯絡後，甲○○即於左列時間、地點販賣左列所載之海洛因予林毅夫。（通訊監察譯文:他字第1681卷第79頁正反面） 甲○○販賣第一級毒品，處有期徒刑捌年。扣案如附表六編號4、7、9-11所示之物，沒收；未扣案犯罪所得新臺幣玖仟元及0000000000號SIM卡，均沒收，於全部或一部不能沒收或不宜執行沒收時，追徵其價額。 2 董文淵 107年4月24日中午12時許 新竹市○○街000號 販賣海洛因1小包（0.6公克）、收取價金3千元。 董文淵以持用之0000000000號行動電話與甲○○持用之0000000000號行動電話聯絡後，甲○○即於左列時間、地點販賣左列所載之海洛因予董文淵。（通訊監察譯文:他字第1681卷第68頁反面） 甲○○販賣第一級毒品，處有期徒刑柒年捌月。扣案如附表六編號4、7、9-11所示之物，沒收；未扣案犯罪所得新臺幣參仟元及0000000000號SIM卡，均沒沒收，於全部或一部不能沒收或不宜執行沒收時，追徵其價額。 3 董文淵 107年4月25日晚間7時40分許 新竹市古奇峰之全家超商外 販賣海洛因1小包（1公克）、收取價金5千5百元。 董文淵以持用之0000000000號行動電話與甲○○持用之0000000000號行動電話聯絡後，甲○○即於左列時間、地點販賣左列所載之海洛因予董文淵。（通訊監察譯文:他字第1681卷第69頁） 甲○○販賣第一級毒品，處有期徒刑柒年拾月。扣案如附表六編號4、7、9-11所示之物，沒收；未扣案犯罪所得新臺幣伍仟伍佰元及0000000000號SIM 卡，均沒收，於全部或一部不能沒收或不宜執行沒收時，追徵其價額。 4 董文淵 107年4月26日晚間10時30分許 新竹市○○區○○路000號 販賣海洛因1小包（0.6公克）、收取價金3千元。 董文淵以持用之0000000000號行動電話與甲○○持用之0000000000號行動電話聯絡後，甲○○即於左列時間、地點販賣左列所載之海洛因予董文淵。（通訊監察譯文:他字第1681卷第69頁正反面） 甲○○販賣第一級毒品，處有期徒刑柒年捌月。扣案如附表六編號4、7、9-11所示之物，沒收；未扣案犯罪所得新臺幣參仟元及0000000000號SIM卡，均沒收，於全部或一部不能沒收或不宜執行沒收時，追徵其價額。 5 董文淵 107年4月28日晚間6時30分許 新竹市○○區○○路00號附近 販賣海洛因1小包（0.6公克）、收取價金3千元。 董文淵以持用之0000000000號行動電話與甲○○持用0000000000之行動電話聯絡後，甲○○即於左列時間、地點販賣左列所載之海洛因予董文淵。（通訊監察譯文:他字第1681卷第70頁） 甲○○販賣第一級毒品，處有期徒刑柒年捌月。扣案如附表六編號4、7、9-11所示之物，沒收；未扣案犯罪所得新臺幣參仟元及0000000000號SIM卡，均沒收，於全部或一部不能沒收或不宜執行沒收時，追徵其價額。 6 林毅夫、董文淵（由林毅夫 買） 107年6月12日下午5時50分許 新竹市○○路000號之巷子底 販賣海洛因1小包（1.85公克）、收取價金9千元。 林毅夫以持用之0000000000號行動電話與甲○○持用之00000000 絡後，甲○○即於左列時間、地點販賣左列所載之海洛因予林毅夫。（通訊監察譯文:他字第1681卷第79頁反面至80頁） 甲○○販賣第一級毒品，處有期徒刑捌年。扣案如附表六編號4、7、9-11所示之物，沒收；未扣案犯罪所得新臺幣玖仟元及0000000000號SIM卡，均沒收，於全部或一部不能沒收或不宜執行沒收時，追徵其價額。 7 郭保成 107年6月11日晚上6時許 新竹市鐵道路與湳雅街口 販賣海洛因1小包（重量不詳）、收取價金2千4百元。 郭保成以使用之000000000號、000000000號、000000000號、000000000號、000000000號電話與甲○○持用之0000000000號行動電話聯絡後，甲○○即於左列時間、地點販賣左列所載之海洛因予郭保成。（通訊監察譯文:偵字第8965卷2第7頁正反面） 甲○○販賣第一級毒品，處有期徒刑柒年捌月。扣案如附表六編號4、7、9-11所示之物，沒收；未扣案犯罪所得新臺幣貳仟肆佰元及0000000000號SIM卡，均沒收，於全部或一部不能沒收或不宜執行沒收時，追徵其價額。 8 郭保成 107年6月12日晚上6時51分許 新竹市鐵道路與湳雅街口 販賣海洛因1小包（0.4公克）、收取價金2千5百元。 郭保成以使用之000000000號、000000000號電話與甲○○持用之0000000000號行動電話聯絡後，甲○○即於左列時間、地點販賣左列所載之海洛因予郭保成。（通訊監察譯文:偵字第8965卷2第7頁反面至第8頁） 甲○○販賣第一級毒品，處有期徒刑年柒年捌月。扣案如附表六編號4、7、9-11所示之物，沒收；未扣案犯罪所得新臺幣貳仟伍佰元及0000000000號SIM卡，均沒收，於全部或一部不能沒收或不宜執行沒收時，追徵其價額。 9 楊秋金 107年6月16日下午5時40分許 新竹市○○路000巷0號6樓之16甲○○住處樓下 無償轉讓海洛因1小包（0.4公克） 楊秋金以持用之0000000000號行動電話與甲○○持用之0000000000號行動電話聯絡後，甲○○即於左列時間、地點無償轉讓左列所載之海洛因予楊秋金。（通訊監察譯文:偵字第8965卷2第48頁反面） 甲○○轉讓第一級毒品，處有期徒刑捌月。扣案如附表六編號11所示之物，沒收；未扣案000000000號SIM卡，沒收，於全部或一部不能沒收或不宜執行沒收時，追徵其價額。 10 楊秋金 107年8月5日上午7時30分許 新竹市○○路000巷0號6樓之16甲○○住處 販賣海洛因1小包（0.4公克）、價金2千5百元（尚未付款）。 楊秋金以持用之0000000000號行動電話與甲○○持用之0000000000號行動電話聯絡後，甲○○即於左列時間、地點販賣左列所載之海洛因予楊秋金，惟楊秋金尚未付款。（通訊監察譯文:偵字第8965卷2第49頁反面） 甲○○販賣第一級毒品，處有期徒刑柒年捌月。扣案如附表六編號4、7、9-11所示之物，沒收。 11 陳永傑 107年6月22日上午10時40分許 新竹市東大路與水田街口附近 販賣海洛因1小包（0.4公克）、收取價金2千5百元。 陳永傑以使用之000000000號、000000000號電話與甲○○持用之0000000000號行動電話聯絡後，甲○○即於左列時間、地點販賣左列所載之海洛因予陳永傑。（通訊監察譯文:偵字第8965卷2第100頁正反面） 甲○○販賣第一級毒品，處有期徒刑柒年捌月。扣案如附表六編號4、7、9-11所示之物，沒收；未扣案犯罪所得新臺幣貳仟伍佰元及0000000000號SIM卡，均沒收，於全部或一部不能沒收或不宜執行沒收時，追徵其價額。 12 陳永傑 107年6月18日上午6時30分許 新竹市香山區牛埔東路附近魚池餐廳 販賣海洛因1小包（0.4公克）、收取價金2千元。 陳永傑以使用之000000000號電話與甲○○持用之0000000000號行動電話聯絡後，甲○○即於左列時間、地點販賣左列所載之海洛因予陳永傑。（通訊監察譯文:偵字第8965卷2第101頁） 甲○○販賣第一級毒品，處有期徒刑柒年捌月。扣案如附表六編號4、7、9-11所示之物，沒收；未扣案犯罪所得新臺幣貳仟元及0000000000號SIM卡，均沒收，於全部或一部不能沒收或不宜執行沒收時，追徵其價額。 13 陳永傑 107年6月14日上午7時30分許 新竹市金竹路全家超商附近 無償轉讓甲基安非他命1小包（重量不詳）。 陳永傑以使用之000000000號、000000000號電話與甲○○持用之0000000000號行動電話聯絡後，甲○○即於左列時間、地點無償轉讓左列所載之甲基安非他命予陳永傑。（通訊監察譯文:偵字第8965卷2第101頁正反面） 甲○○犯藥事法第八十三條第一項之轉讓禁藥罪，處有期徒刑柒月。扣案如附表六編號11所示之物，沒收；未扣案0000000000號SIM 卡，沒收，於全部或一部不能沒收或不宜執行沒收時，追徵其價額。 14 楊智華 107年6月15日中午12時許 新竹市○○路000號全家超商 販賣海洛因1小包（0.4公克）、收取價金3千元。 楊智華以持用之0000000000號行動電話與甲○○持用之0000000000號行動電話聯絡後，甲○○即於左列時間、地點販賣左列所載之海洛因予楊智華。（通訊監察譯文:偵字第8965卷2第140頁反面） 甲○○販賣第一級毒品，處有期徒刑柒年捌月。扣案如附表六編號4、7、9-11所示之物，沒收；未扣案犯罪所得新臺幣參仟元及0000000000號SIM卡，均沒收，於全部或一部不能沒收或不宜執行沒收時，追徵其價額。 15 楊智華 107年7月19日中午12時20分許 新竹市○○路000號全家超商 販賣海洛因1小包（重量不詳）、收取價金3千元。 楊智華以持用之0000000000號行動電話與甲○○持用之0000000000號行動電話聯絡後，甲○○即於左列時間、地點販賣左列所載之海洛因予楊智華。（通訊監察譯文:偵字第8965卷2第140頁反面至第141頁） 甲○○販賣第一級毒品，處有期徒刑柒年捌月。扣案如附表六編號4、7、9-11所示之物，沒收；未扣案犯罪所得新臺幣參仟元，沒收，於全部或一部不能沒收或不宜執行沒收時，追徵其價額。 


附表三：被告甲○○、古俊毅共同販賣毒品部分

編號 相對人 交易時間 交易地點 交易毒品方式、種類、數量、金額（新臺幣） 聯絡方式 罪名及宣告刑 1 郭保成 107年8月4日上午9時許 新竹市經國路與城北街口加油站 販賣海洛因1小包（0.4公克）、收取價金2千5百元。 郭保成以使用之000000000號、000000000號電話與甲○○持用之0000000000號行動電話聯絡後，古俊毅即於左列時間、地點販賣左列所載之海洛因予郭保成。（通訊監察譯文:偵字第8965卷第5頁反面至第6頁） 甲○○共同販賣第一級毒品，處有期徒刑柒年捌月。扣案如附表六編號4、7、9-11所示之物，沒收；未扣案犯罪所得新臺幣貳仟伍佰元，沒收，於全部或一部不能沒收或不宜執行沒收時，追徵其價額。 古俊毅共同販賣第一級毒品，處有期徒刑柒年柒月。扣案如附表七編號4、5所示之物，沒收。 2 郭保成 107年8月6日上午8時45分許 新竹市東大路4段漁人碼頭餐廳停車場 販賣海洛因1小包（0.4公克）、收取價金2千5百元。 郭保成以使用之000000000號、000000000號電話與甲○○持用之0000000000號行動電話聯絡後，古俊毅即於左列時間、地點販賣左列所載之海洛因予郭保成。（通訊監察譯文:偵字第8965卷第6頁反面） 甲○○共同販賣第一級毒品，處有期徒刑柒年捌月。扣案如附表六編號4、7、9-11所示之物，沒收；未扣案犯罪所得新臺幣貳仟伍佰元，沒收，於全部或一部不能沒收或不宜執行沒收時，追徵其價額。 古俊毅共同販賣第一級毒品，處有期徒刑柒年柒月。扣案如附表七編號4、5所示之物，沒收。 3 楊秋金 107年8月9日晚間6時10分許 新竹市○○路0段000號加油站 販賣海洛因1小包（0.4公克）、收取價金1千5百元。 楊秋金以持用之0000000000號行動電話與甲○○持用之0000000000號行動電話聯絡後，古俊毅即於左列時間、地點販賣左列所載之海洛因予楊秋金。（通訊監察譯文:偵字第8965卷第46頁反面至47頁） 甲○○共同販賣第一級毒品，處有期徒刑柒年捌月。扣案如附表六編號1 所示之物，沒收銷燬，編號11所示之物，沒收；未扣案犯罪所得新臺幣壹仟伍佰元，沒收，於全部或一部不能沒收或不宜執行沒收時，追徵其價額。 古俊毅共同販賣第一級毒品，處有期徒刑柒年柒月。扣案如附表七編號4、5所示之物，沒收。 4 陳永傑 107年8月4日上午7時許（同日下午另補交付上午不足額之量） 新竹市東大路4段漁人碼頭餐廳附近停車場 販賣海洛因1小包（0.4公克）、收取價金2千3百元。 陳永傑以使用之000000000號、000000000號電話與甲○○持用之0000000000號行動電話聯絡後，古俊毅即於左列時間、地點販賣左列所載之海洛因予陳永傑。（通訊監察譯文:偵字第8965卷2第98頁正反面） 甲○○共同販賣第一級毒品，處有期徒刑柒年捌月。扣案如附表六編號4、7、9-11所示之物，沒收；未扣案犯罪所得新臺幣貳仟參佰元，沒收，於全部或一部不能沒收或不宜執行沒收時，追徵其價額。 古俊毅共同販賣第一級毒品，處有期徒刑柒年柒月。扣案如附表七編號4、5所示之物，沒收。 5 陳永傑 107年8月6日上午9時 新竹市東大路4段漁人碼頭餐廳停車場 無償轉讓海洛因1小包（0.4公克） 陳永傑以使用之000000000號電話與甲○○持用之0000000000號行動電話聯絡後，古俊毅即於左列時間、地點無償轉讓左列所載之海洛因予陳永傑。（通訊監察譯文:偵字第8965卷2第99頁反面至100頁） 甲○○共同轉讓第一級毒品，處有期徒刑捌月。扣案如附表六編號11所示之物，沒收。 古俊毅共同轉讓第一級毒品，處有期徒刑柒月。 6 楊智華 107年7月26日上午9時30分許 新竹市西濱路1段代天府 販賣海洛因1小包（0.4公克）、收取價金3千元。 楊智華以持用之0000000000號行動電話與甲○○持用之0000000000號行動電話聯絡後，古俊毅即於左列時間、地點販賣左列所載之海洛因予楊智華。（通訊監察譯文:偵字第8965卷2第138頁反面至139頁） 甲○○共同販賣第一級毒品，處有期徒刑柒年捌月。扣案如附表六編號4、7、9-11所示之物，沒收；未扣案犯罪所得新臺幣參仟元，沒收，於全部或一部不能沒收或不宜執行沒收時，追徵其價額。 古俊毅共同販賣第一級毒品，處有期徒刑柒年柒月。扣案如附表七編號4、5所示之物，沒收。 7 楊智華 107年8月3日中午12時30分許 新竹市○○路0段000號加油站 販賣海洛因1小包（0.4公克）、收取價金3千元。 楊智華以持用之0000000000號行動電話與甲○○持用之0000000000號行動電話聯絡後，古俊毅即於左列時間、地點販賣左列所載之海洛因予楊智華。（通訊監察譯文:偵字第8965卷2第139頁反面） 甲○○共同販賣第一級毒品，處有期徒刑柒年捌月。扣案如附表六編號4、7、9-11所示之物，沒收；未扣案犯罪所得新臺幣參仟元，沒收，於全部或一部不能沒收或不宜執行沒收時，追徵其價額。 古俊毅共同販賣第一級毒品，處有期徒刑柒年柒月。扣案如附表七編號4、5所示之物，沒收。 8 楊智華 107年8月4日上午7時20分許 新竹市○○路0段000號加油站 販賣海洛因1小包（0.4公克）、收取價金3千元。 楊智華以持用之0000000000號行動電話與甲○○持用之0000000000號行動電話聯絡後，古俊毅即於左列時間、地點販賣左列所載之海洛因予楊智華。（通訊監察譯文:偵字第8965卷2第140頁） 甲○○共同販賣第一級毒品，處有期徒刑柒年捌月。扣案如附表六編號4、7、9-11所示之物，沒收；未扣案犯罪所得新臺幣參仟元，沒收，於全部或一部不能沒收或不宜執行沒收時，追徵其價額。 古俊毅共同販賣第一級毒品，處有期徒刑柒年柒月。扣案如附表七編號4、5所示之物，沒收。 


附表四：被告甲○○、乙○○追加起訴部分

編號 相對人 交易時間 交易地點 交易毒品方式、種類、數量、金額（新臺幣） 聯絡方式 罪名及宣告刑 1 楊豐益 107年2月24日上午10時33分許 新竹市西濱公路某7-11便利商店前 販賣海洛因0.1克、收取價金1千元。 楊豐益以持用之0000000000號行動電話與甲○○持用之0000000000號行動電話聯絡後，甲○○即於左列時間、地點販賣左列所載之海洛因予楊豐益。（通訊監察譯文:偵字第9925卷第59頁反面） 甲○○販賣第一級毒品，處有期徒刑柒年捌月。扣案如附表六編號4、7、9-11所示之物，沒收；未扣案犯罪所得新臺幣壹仟元及0000000000號SIM卡，均沒收，於全部或一部不能沒收或不宜執行沒收時，追徵其價額。 2 楊豐益 107年2月26日下午4時40分許 新竹市○○區○○路000號東方幼兒園門口前 販賣海洛因0.1公克、收取價金1千元。 楊豐益以持用之0000000000號行動電話與甲○○持用之0000000000號行動電話聯絡後，甲○○即於左列時間、地點販賣左列所載之海洛因予楊豐益。（通訊監察譯文:偵字第9925卷第60頁） 甲○○販賣第一級毒品，處有期徒刑柒年捌月。扣案如附表六編號4、7、9-11所示之物，沒收；未扣案犯罪所得新臺幣壹仟元及0000000000號SIM卡，均沒收，於全部或一部不能沒收或不宜執行沒收時，追徵其價額。 3 林德建 107年2月28日中午12時18分許 新竹市瑞光街某7-11便利商店前 販賣海洛因0.4公克、收取價金2千5百元。 林德建以持用之0000000000號行動電話與甲○○持用之0000000000號行動電話聯絡後，甲○○即於左列時間、地點販賣左列所載之海洛因予林德建。（通訊監察譯文:偵字第9925卷第47頁反面至第48頁） 甲○○販賣第一級毒品，處有期徒刑柒年捌月。扣案如附表六編號4、7、9-11所示之物，沒收；未扣案犯罪所得新臺幣貳仟伍佰元及0000000000號SIM卡，均沒收，於全部或一部不能沒收或不宜執行沒收時，追徵其價額。 4 曾彥澤 107年3月20日下午5時25分許 新竹市經國路向日葵汽車旅館附近某7-11便利商店前 販賣海洛因0.1公克、收取價金1千元。 曾彥澤以使用之000000000號電話與甲○○持用之0000000000號行動電話聯絡後，甲○○即於左列時間、地點販賣左列所載之海洛因予曾彥澤。（通訊監察譯文:偵字第9925卷第71頁反面） 甲○○販賣第一級毒品，處有期徒刑柒年捌月。扣案如附表六編號4、7、9-11所示之物，沒收；未扣案犯罪所得新臺幣壹仟元及0000000000號SIM卡，均沒收，於全部或一部不能沒收或不宜執行沒收時，追徵其價額。 5 陶永平 107年2月23日上午8時許 新竹市○○區○○路0段0000巷0號乙○○住處前 販賣海洛因0.2公克、收取價金2千元。 陶永平以持用之0000000000號行動電話與甲○○持用之0000000000號行動電話聯絡後，乙○○即於左列時間、地點販賣左列所載之海洛因予陶永平。（通訊監察譯文:偵字第9925卷第37頁反面） 甲○○共同販賣第一級毒品，處有期徒刑柒年捌月。扣案如附表六編號4、7、9-11所示之物，沒收；未扣案犯罪所得新臺幣貳仟元及0000000000號SIM卡，均沒收，於全部或一部不能沒收或不宜執行沒收時，追徵其價額。乙○○共同販賣第一級毒品，處有期徒刑柒年柒月。 


附表五：被告古俊毅施用毒品部分

編號 事        實 罪名及宣告刑 1 事實欄一（八） 古俊毅施用第二級毒品，處有期徒刑參月，如易科罰金，以新臺幣壹仟元折算壹日。扣案如附表七編號2、3所示之物，均沒收。 2 事實欄一（八） 古俊毅施用第一級毒品，處有期徒刑陸月，如易科罰金，以新臺幣壹仟元折算壹日。扣案如附表七編號1 所示之物，沒收銷燬。 


附表六：被告甲○○為警查獲之扣案物品

編號 物品名稱 數量 沒收依據 1 海洛因 27包（驗前總毛重18.36公克、驗前總淨重共12.8937公克、驗餘總淨重共12.5664公克，總純質淨重5.2557公克） 毒品危害防制條例第18條第1 項前段 2 甲基安非他命（107年8月27日扣得） 6包（驗前總毛重共8.03公克、驗前總淨重共6.401公克、驗餘總淨重共6.3586公克) 毒品危害防制條例第18條第1 項前段 3 甲基安非他命（107年8月29日扣得） 2包（驗前總毛重34.85公克、驗前總淨重33.30公克、驗餘總淨重33.16公克，純質淨重26.43公克，純度79.37%） 毒品危害防制條例第18條第1 項前段 4 電子磅秤 3台 毒品危害防制條例第19條第1項 5 吸食器 1組 刑法第38條第2項前段 6 玻璃球 1顆 刑法第38條第2項前段 7 分裝勺 1支 毒品危害防制條例第19條第1項 8 注射針筒 10支 刑法第38條第2項前段 9 分裝袋 11包 毒品危害防制條例第19條第1項 10 電動磨粉機 1台 毒品危害防制條例第19條第1項 11 手機（0000000000、0000000000） 2支 毒品危害防制條例第19條第1項 


附表七：被告古俊毅為警查獲之扣案物品

編號 物品名稱 數量 沒收依據 1 海洛因 8包（驗前總毛重4.8公克，驗前總淨重共2.6572公克、驗餘總淨重共2.5948公克） 毒品危害防制條例第18條第1 項前段 2 吸食器 1組 刑法第38條第2項前段 3 玻璃球 1顆 刑法第38條第2項前段 4 電子磅秤 1台 毒品危害防制條例第19條第1項 5 夾鍊袋 1包 毒品危害防制條例第19條第1項 6 手機（0000000000） 1支 不沒收 7 贓款 13,500元 不沒收